【裁判字號】    97,易,1061
【裁判日期】    980604
【裁判案由】    竊盜等
【裁判全文】
臺灣高雄地方法院刑事判決              97年度易字第1061號
公  訴  人  臺灣高雄地方法院檢察署檢察官
被      告  戊○○
            丁○○
            乙○○
            丙○○
            甲○○
上列被告因竊盜等案件，經檢察官提起公訴（96年度偵字第324
號），本院判決如下：
    主  文
被告戊○○犯如附表一所示之罪，各處如附表一所示之刑。應執
行有期徒刑肆年，如易科罰金，以銀元參佰元即新臺幣玖佰元折
算壹日。其他被訴共同業務侵占部分均無罪。
被告丁○○犯如附表一編號9 、11、12、14、17、18、19所示之
罪，各處如各該附表所示之刑。應執行有期徒刑壹年。其他被訴
共同業務侵占、共同竊盜部分均無罪。
被告乙○○犯如附表一編號1 、7 、8 所示之罪，各處如各該附
表所示之刑。應執行有期徒刑拾月，如易科罰金，以銀元參佰元
即新台幣玖佰元折算壹日。緩刑貳年。其他被訴共同業務侵占部
分均無罪。
被告丙○○犯如附表一編號16、18所示之罪，各處如各該附表所
示之刑。應執行有期徒刑參月，如易科罰金，以新臺幣壹仟元折
算壹日。
被告甲○○犯如附表一編號9 、10、11、12、13、14、15、16、
18所示之罪，各處如各該附表所示之刑。應執行有期徒刑壹年。
其他被訴故買贓物部份均無罪。
    事  實
一、戊○○自民國94年12月7日起至95年8月中旬止，在台灣昊記
    有限公司（下稱台灣昊記公司）擔任該公司委請吊卡車至工
    地載運鋼材至指定地點時之隨車助手，負責調運台灣昊記公
    司位於高雄科學園區工地之鋼材；乙○○係台灣昊記公司委
    外之吊卡車司機，負責駕駛吊卡車至台灣昊記公司工地載運
    鋼材至指定地點，均係從事業務之人；丙○○係台灣昊記公
    司上包鉅榮營造有限公司（下稱鉅榮公司）派駐在台灣昊記
    公司位在高雄科學園區銜接中山高速公路聯絡道高架橋支撐
    工程第二標工地之之保全員；甲○○則係高雄縣大社鄉○○
    路○段287 號「仕高資源回收場」之職員。台灣昊記公司分
    別於95年2 月間及3 月間，承造鉅榮公司承包之高雄科學園
    區銜接中山高速公路聯絡道高架橋支撐工程第一標及第二標
    工程，第一標工地位在高雄縣路竹鄉○○○路49巷18之8 號
    高雄科學園區內中華工務所旁，第二標工地位在高雄科學園
    區鉅榮公司旁。
二、戊○○、姓名年籍不詳綽號「阿如」之成年人、乙○○、丁○○、丙○○4 人竟依附表一所示之組合，共同基於意圖為
    自己不法所有之犯意聯絡，甲○○則基於故買贓物之犯意，
    而為下列行為:
    (一)戊○○利用任職台灣昊記公司擔任隨車助手之機會，於附
    表一編號1 至10所示時間、地點，以該等附表所示之方式，
    侵占台灣昊記公司所有之鋼材，及於昊記公司離職後，於附
    表編號11至19所示之時間、地點，以該等表所示之方式，竊
    取昊記公司所有如附表所示之鋼材；(二)丁○○於附表一編號
    9 所示之時間、地點，共同侵占台灣昊記公司之鋼材，另於
    附表一編號11、12、14、17、18、19所示之時間、地點、方
    式，共同竊取台灣昊記公司之鋼材。(三)乙○○於附表編號1
    、7 、8 所示之時間、地點、方式，共同侵占台灣昊記公司
    所有之鋼材。(四)丙○○於附表一編號16、18所示之時間、地
    點，共同竊取台灣昊記公司之鋼材。(五)甲○○明知戊○○等
    人於附表編號9 、10、11、12、13、14、15、16、18所示之
    時間，載往仕高資源回收場變賣之鋼材為贓物，仍基於故買
    贓物之犯意而收購之。
三、嗣於95年8 月30日，台灣昊記公司工地主任庚○○發現鋼材
    短少，經報案後始循線查悉上情。總計戊○○、乙○○、丁○○、丙○○4 人共侵占或竊取台灣昊記公司規格200mm ＊
    100mmH 型 鋼14萬5000公斤、規格300mm ＊300mmH型鋼1 萬
    4508公斤、規格24 4mm＊175mmH型鋼7 萬公斤、規格500mm
    ＊300mm H 型鋼1 萬3750公斤、規格100mm ＊100mmH型鋼6
    萬6671公斤，總價值約新台幣（下同）826 萬7081元。
四、案經內政部警政署保安警察第二總隊第四大隊第二中報告臺
    灣高雄地方法院檢察署檢察官偵查起訴。
    理  由
壹、有罪部份:
一、證據能力部分:
    按被告以外之人於審判外之陳述，雖不符刑事訴訟法第159
    條之1至第159條之4之規定，而經當事人於審判程序同意作
    為證據，法院審酌該言詞陳述或書面陳述作成時之情況，認
    為適當者，亦得為證據；當事人、代理人或辯護人於法院調
    查證據時，知有第159第1項不得為證據之情形，而未於言詞
    辯論終結前聲明異議者，視為有前項之同意，刑事訴訟法第
    159條之5定有明文。本件所援引之以下各項證據，固有部分
    屬傳聞證據，然公訴人、被告於本院調查證據時，均知有前
    開第159第1項不得為證據之情形，且於言詞辯論終結前，均
    未聲明異議，且本院審酌該等證據作成時之狀況，並無違法
    取證之情事，亦無不宜作為證據之情形，依前開說明，爰認
    均有證據能力，合先敘明。
二、實體部份:
(一)被告戊○○部份: 訊據被告戊○○對有為附表一編號1 至編號
  7 、編號9 、10所示之業務侵占犯行，編號11至19之竊盜犯行
  固供承不諱，惟矢口否認有參與附表一編號8 之犯行，辯稱:
  伊記得與被告乙○○一起侵占公司的鋼材2 次，即附表一編號
  1 、7 之犯行云云。經查:
1.被告戊○○自94年12月7 日至95年8 月中旬於台灣昊記公司擔
  任隨車助手，於吊卡車至上開工地載運鋼材至指定地點時，負
  責吊運鋼材，為從事業務之人。其自95年6 月間起至95年8 月
  中旬止，於附表一編號1 至7 ，編號9 、10所示之時間，以該
  附表所示之方式侵占前開附表所示物品，及於95年8 月中旬離
  職後，於附表一編號11至19所示之時間，以該附表所示之方式
  竊取前開附表所示物品，另昊記公司於附表一所示之時間，失
  竊如附表一所示之鋼材等情，業據被告戊○○坦承不諱，核與
  證人即共同被告乙○○（見本院卷第102 頁、第103 頁）；證
  人即昊記公司工地主任庚○○、己○○即昊記公司負責人證述
  情節相符，復有0000000000號行動電話通聯記錄1 份、遺失材
  料明細單、指認相片、現場相片附卷可參，此部份之事實堪可
  認定。
2.被告戊○○雖以前詞置辯，惟其原於警詢、本院97年6 月18日
  、97年7 月9 日行準備程序時，均坦承附表一編號8 之犯行（
  見本院卷一第31、32頁、第35頁、第36頁），復於97年9 月10
  日、98年2 月25日及98年3 月11日本院續行準備程序時否認該
  次犯行，本院衡諸其於警詢、本院97年6 月18日、97年7 月9
  日行準備程序時，距離案發時點較近，衡理應對於是否為該次
  犯行記憶較為深刻，無誤記之可能，竟於本院續行準備程序時
  ，於先前所述相歧異，是其辯詞是否可信，已非無疑。佐以證
  人即共同被告乙○○到院證稱: 伊和被告戊○○總共搬運了3
  次鋼材，分別是附表編號一6 月下旬及編號7 、8 部分，編號
  8 該次伊有用揶揄的口氣問被告戊○○說那邊的鋼材要不要順
  便拿去賣一賣，該次是賣244* 175的H 型鋼，賣得約1 萬5 、
  1 萬6 ，伊拿8 千元等語綦詳（見本院卷第104 頁、第105 頁
  ），衡情證人即被告乙○○此部份之證述內容，涉及其自身與
  被告戊○○之共同竊盜犯行，而被告乙○○已承認其該部分之
  罪行，自無因圖脫罪或減輕刑責而相互推卸責任設詞誣陷被告
  戊○○之動機，其證詞應堪採信。從而，被告戊○○確有於附
  表一編號8 之時間、地點，利用其擔任昊記公司隨車助手之機
  會，侵占其所持有昊記公司之鋼材，堪以認定。
(二)被告丁○○部份:
  訊據被告丁○○矢口否認與被告戊○○共同參與附表編號9 、
  11 、12 、14、編號17至19所示之竊盜犯行，辯稱: 伊什麼都
  不知道，伊只是單純受僱於被告戊○○載運鋼材云云。經查:
1.被告丁○○上開附表所示犯行，於警詢中原稱: 伊被警方抓過
  2 次，還有1 次場地不好做，這3 次被告戊○○共給伊2000元
  ，伊只承認這3 次，其餘均不承認（見警一卷第31頁至第38頁
  ）；復於本院行準備程序時，承認附表一9 、11、12、17、18
  號（即起訴書附表編號11、13、14、19、20號部份）（見本院
  卷二第71頁）；再於本院審理中全然否認犯行，其是否僅單純
  受僱於被告戊○○，主觀上對於被告戊○○所為竊盜犯行全然
  未知，已值懷疑。且被告丁○○於95年9 月23日及同年10月1
  日之竊盜犯行，被告丁○○於遭警查獲前均事前逃匿乙節，已
  據證人蕭家龍、莊增益證述明確（詳如下述），倘被告丁○○
  不知其行為與法有違，又何需因畏懼遭警查獲而先行逃逸，其
  辯稱係單純受僱於被告戊○○云云，難以採信。
2.再附表一編號12、17、18、19號（即起訴書附表編號第14、1
  9 、20、21號部分）: 業據證人即共同被告戊○○於本院審理
  中證稱: 伊總共請被告丁○○載運鋼材5 次，即附表一編號11
  、12、17、18、19號（起訴書附表編號第13、14、19、20、21
  號）部份等語（見本院卷第110 頁），核與證人杜坤藤於警詢
  及偵查中證述:95 年8 月22日（附表編號12）綽號「田仔」之
  人使用0000000000號行動電話之人託運鋼材，伊駕駛車號
  XF-697號到達約定之中華工務所前時，被告丁○○已在現場等
  候，被告丁○○陪伊去台灣昊記營造工地吊角鐵，再一起去卸
  貨等語（見警卷第46頁、偵卷第87頁）；證人蕭家龍於警詢中
  證稱:95 年9 月23日（即附表一編號17）上午11時10分，福亮
  起重公司給伊0000000000號行動電話，要伊聯絡該名客戶，該
  客戶要伊至台一線高苑學校前載人，之後被告丁○○在路竹高
  苑技術學院等伊帶伊至工地吊運H 型鋼，下午1 時30分許被告
  丁○○接到一通電話後，就說要上廁所人就離開，警方隨後就
  到場了等語（見警一卷第99頁至第101 頁；偵卷第58頁）；證
  人黃川正證稱:95 年9 月25日（即附表一編號18）上午10 時
  左右，有位自稱是工地主任之人打電話給伊，要伊到楠梓加工
  區大門等他師傅帶伊去吊工字鐵，吊工字鐵完成後運往大社鄉
  納骨塔旁空地，工字鐵大多為200*200mm ，長約25公尺，該自
  稱師傅之人為被告丁○○等語（見警一卷第132 頁至第135 頁
  ）；證人莊增益於警詢及偵查中證稱:95 年10月1 日（即附表
  一編號19）上午10點，1 位自稱張姓男子客戶去電公司僱用吊
  卡車至工地吊運鋼筋，並約在台一線省道高苑學校對面路口上
  車，到達後被告丁○○在高苑技術學院等伊，帶伊進去吊鋼料
  ，還沒出工地路口就被抓到，被告丁○○跑掉等語（見警一卷
  第91、92頁；偵卷第57、58頁）情節相符，佐以被告丁○○自
  承行動電話0000000000號行動電話是伊使用（見警一卷第31
  頁），足見被告丁○○確有於上開附表所示之時間，帶領不知
  情之吊卡車司機即杜坤藤、蕭家龍、黃川正、莊增益等人前往
  昊記公司吊取鋼材而為竊盜犯行。
3.再就附表一編號9 、11、14（即起訴書附表編號11、13、16）
  部分: 被告丁○○於本院行準備程序時，已自承曾參與附表一
  編號9 、10、11之犯行（見本院卷二第71頁），且於95年8 月
  11日下午5 時59分30秒許（附表一編號9） ，被告丁○○所持
  0000000000號行動電話通話記錄所顯示之基地台位置位於高雄
  縣路竹鄉○○路1821號視聽大樓5 樓頂（見警二卷第1 頁）；
  95年8 月20日15時51分33秒許（附表一編號11），0000000
  000 號行動電話通話記錄所顯示之基地台位置位於高雄縣路竹
  鄉○○路1821號視聽大樓5 樓頂（見警二卷第4 頁）；另95年
  9 月4 日上午7 時3 分許及下午1 時16分30秒許（附表一編號
  14），0000000000號行動電話通話記錄所顯示之基地台位置位
  於高雄縣路竹鄉○○路1821號高苑技術學院、高雄縣路竹鄉○○○路155 號頂樓一節（見警二卷第8 頁），有被告戊○○所
  持用之0000000000號行動電話通聯記錄1 份可稽。佐以被告丁○○就參與附表一編號17、19之犯行，均與證人蕭家龍、莊增
  益相約於高苑技術學院，業經本院認明如前；另證人即共同被
  告戊○○證稱:0000000000 電話通聯記錄所示，只要被告丁○○0000000000號在路竹鄉基地臺顯示，幾乎都是要去台灣昊記
  工地竊取鋼材等語（見警一卷第10頁），顯見被告丁○○就上
  開附表附表一編號9 、11、14所示之時間、地點，亦曾前往昊
  記公司吊取鋼材，而與被告戊○○共同為竊盜犯行。
4.雖證人即共同被告戊○○就被告丁○○所涉附表一編號14（即
  起訴書附表編號16）之犯行部分，於本院審理中改稱: 被告丁○○沒有參與云云（見本院卷二第111 頁），然本院審酌被告
  戊○○竟於本院行準備程序時，稱被告丁○○是伊在昊記公司
  的時候，公司的人要伊供出的，被告丁○○實際上沒有參與那
  麼多等語（見本院卷二第71頁），惟被告丁○○並非昊記公司
  人員，與昊記公司人員素昧平生，如非被告戊○○自行告知，
  昊記公司人員如何得知被告丁○○亦參與竊盜犯行，顯見被告
  戊○○已有迴護被告被告丁○○之意圖，其前揭於本院審理中
  所為證述係屬事後迴護被告丁○○而為其脫罪之詞，並無可採
  。
5.綜上所述，被告丁○○所辯均係卸責之詞，其犯行堪以認定，
  自應依法論科。
(三)被告乙○○部分: 附表編號1 、7 、8 之犯罪事實，業據被告
  乙○○於本院審理時坦承不諱，核與證人即被告戊○○、庚○○、己○○證述情節相符，復有蒐證照片8張 、台灣昊記公司
  材料明細單、和解書各1 紙附卷可參，足認被告乙○○上開自
  白與事實相符，堪以採信。本件事證明確，被告乙○○上揭犯
  行，洵堪認定。
(四)被告丙○○部分:
  訊據被告丙○○固坦認自被告戊○○處收受1 萬元及4 瓶高粱
  酒，被告戊○○並交代伊不要告訴公司的人，唯矢口否認有與
  被告戊○○共同為竊盜之犯行，辯稱: 伊只是鉅榮公司的保全
  ，沒有負責昊記公司的鋼材；且被告戊○○要竊取公司鋼材之
  前告訴伊要竊取公司之鋼材，伊叫被告戊○○不要偷，伊是事
  後收取1 萬元及4 瓶高粱酒時，才知道被告戊○○偷公司的東
  西云云。經查:
1.被告戊○○曾於95年9 月13日，於行竊鋼材後在路竹火車站前
  交付1 萬元給被告丙○○，另於95年9 月25日後，於復興路高
  爾夫球練習場停車場內交付2 大2 小共4 瓶高粱酒給被告丙○○之事實，業據被告丙○○坦認在卷，核與證人即共同被告戊○○證述情節相符，此部份之事實堪可認定。
2.證人即共同被告戊○○到院證稱: 起訴書附表編號18（即編號
  16部分），伊去找被告丙○○說要去公司載料，伊後來有去載
  ，晚上被告丙○○打電話給伊，問伊是否有去載，伊說有，並
  說要拿錢給被告丙○○，被告丙○○就說好，後來伊就在路竹
  火車站拿錢給被告丙○○；另起訴書附表編號20 （ 即附表編
  號18）部分，伊之前有打電話給被告丙○○說伊要去載鋼材，
  被告丙○○說沒有上班，並回答伊隨便伊載不載，伊就去載，
  賣完後伊拿高梁酒給被告丙○○，要被告丙○○不要說等語綦
  詳（見本院卷二第113 頁），與被告丙○○於警詢中所自承:
  被告戊○○拿酒跟錢給伊，是要賄賂伊，讓被告戊○○隔日偷
  竊時放行，隔日被告戊○○偷竊被伊當場發現時，被告戊○○
  已經用大型貨車載H 型鋼出區；之後伊打電話給被告戊○○，
  被告戊○○要伊不要向上報；95年間某日伊當班時，被告戊○○問伊是否要賺外快的，還說要偷鋼料，要伊不要擋他，他要
  拿3 、5 千元給伊等語（見偵卷第60頁；警一卷第67頁）；2
  人就被告戊○○於竊取鋼材之前已先行告知被告丙○○，並要
  被告丙○○配合，且被告丙○○於知悉被告戊○○竊取後主動
  聯絡被告戊○○詢問竊取昊記公司鋼材之結果一節均屬一致，
  倘被告丙○○所辯已明確拒絕被告戊○○共同參與竊盜犯行為
  真，被告戊○○自當畏懼被告丙○○告知昊記公司人員，而對
  被告丙○○隱匿其竊盜犯行，豈有於被告丙○○未親自參與竊
  盜犯行之情況下，仍向其坦認犯行之可能，足徵被告丙○○所
  辯伊已明確拒絕被告戊○○云云，難以採信。本院審諸被告丙○○於被告戊○○於附表編號16所示之時間、地點竊取鋼材前
  ，已有所知悉，且於被告戊○○竊取鋼材後，主動以電話詢問
  被告戊○○竊取鋼材之情形，更收取被告戊○○所交付之金錢
  ，另就附表一編號18部分，於被告戊○○主動告知欲竊取鋼材
  後不置可否，復於事後收受高粱酒等物，足見被告丙○○對於
  竊取鋼材事實之發生已有所預見，而與被告戊○○就上開竊盜
  犯行有共同犯意聯絡至明。
3.從而，被告丙○○於被告戊○○等人於附表一編號16、18所示
  之時間、地點竊取鋼材之前，已有所知悉，並於事後收取被告
  戊○○取得贓物所變得之款項或財物，雖被告丙○○未親自參
  與實施竊盜構成要件之行為，然其係以自己共同犯罪之意思，
  事先同謀，而由被告戊○○等人實施竊盜犯罪，依釋字第109
  號意旨，就上開部分與被告戊○○成立竊盜罪之共同正犯，堪
  以認定。
(五)被告甲○○部分:
  訊據被告甲○○固坦認涉犯附表編號9 、10、11、13、14、15
  、18所示之故買贓物犯行，惟矢口否認參與附表編號12、16之
  犯行，辯稱: 該2 次並非由伊收購云云。經查:
1.被告甲○○涉犯附表一編號9 、10、11、13、14、15、18所示
  故買贓物犯行一節，業據其坦認在卷，核與證人即共同被告戊○○證述情節相符，復有被告戊○○所持0000000000號行動電
  話通聯記錄附卷可參，此部份之事實，堪可認定。
2.被告甲○○雖以前詞置辯，惟就附表一編號12部分，業據證人
  杜坤藤於警詢時證稱:95 年8 月22日伊有駕駛XF-697吊卡車至
  高雄科學園區內中華工務所吊運鋼材，並載運到位於高雄縣大
  社鄉○○路○ 段287 之1 號高雄縣大社鄉名威營造工地等語（
  見警卷第45頁），佐以證人即共同被告戊○○於警詢中稱: 由
  車號XF-697號大貨車所運抵名威營造公司承包大社鄉納骨塔建
  築工地（高雄縣大社鄉○○路○ 段287 之1 號門口圍籬正對面
  ）內的贓物，是由被告甲○○另外叫梅花夾式專門處理廢鐵的
  大貨車載運到高雄縣大社鄉○○路287 號被告甲○○上班的地
  方等語（見警卷第4 頁），則被告甲○○確有就被告戊○○於
  附表編號12竊取之贓物與以買受之犯行，應堪採認。
3.再就附表一編號16部分，業據證人即共同被告戊○○證稱: 伊
  記得附表一編號16（即起訴書編號18）是載去被告甲○○朋友
  公司旁邊之空地，是給被告甲○○收購等語（見本院卷二第
  114 頁），衡以證人即共同被告戊○○就被告甲○○之故買贓
  物犯行作證時，尚就附表一編號4 （即起訴書附表編號6） 部
  分，證稱被告甲○○本人該次並沒有來收購；另就被告甲○○
  於本院坦承之附表一編號19（即起訴書附表編號21）之犯行，
  證稱該次鋼材因遭警查獲沒有吊成，故被告甲○○沒有收購（
  見本院卷二第114 頁），是證人即共同被告戊○○所為之證述
  並無設詞誣陷被告甲○○之可能，其證述被告甲○○就其附表
  編號16所竊取之贓物予以買受一節，亦堪認定。
4.綜上所述，被告甲○○空言否認曾參與附表編號12、16之故買
  贓物犯行，均係飾卸之詞。被告甲○○本件附表編號9 、10、
  11、12、13、14、15、16、18犯行均堪認定，本件事證明確，
  應依法論科。
三、新舊法比較
 查被告戊○○、乙○○於附表一編號一之行為後，刑法於94年2
 月2 日經總統令修正公布，於95年7 月1 日施行，按刑法第2條
 第1 項規定：「行為後法律有變更者，適用行為時之法律。但
 行為後之法律有利於行為人者，適用最有利於行為人之法律」
 。又依刑法第51條定應執行刑時，如係在裁判確定前犯數罪，
 其中一罪在新法施行前者，亦應為新舊法比較（最高法院95 年
 第8 次刑事庭會議決議參照）。經查：
1.修正施行前刑法第28條規定「2 人以上共同實施犯罪之行為者
  ，皆為正犯。」修正施行後規定為「2 人以上共同實行犯罪之
  行為者，皆為正犯。」對於本案犯行有犯意聯絡及行為分擔，
  不論依修正前之刑法第28條，或修正後之刑法第28條之規定，
  均構成共同正犯，對被告而言並無有利或不利之情形，應逕依
  修正後之刑法第28條，論以共同正犯。
2.關於易科罰金之折算標準，依被告戊○○、乙○○為附表編號
  一行為時之刑法第41條第1 項、罰金罰鍰提高標準條例第2 條
  規定，係以銀元100 元、200 元或300 元，即新臺幣300 元、
  600 元或900 元折算1 日；依修正後刑法第41條第1 項，則係
  以新臺幣1,000 元、2,000 元或3,000 元折算1 日，經比較新
  舊法，以被告戊○○、乙○○為附表編號一行為時之法律較為
  有利。
3.修正前刑法第51條規定：「數罪併罰，分別宣告其罪之刑，依
  左列各款定其應執行者：」其中第五款規定：「宣告多數有期
  徒刑者，於各刑中之最長期以上，各刑合併之刑期以下，定其
  刑期。但不得逾20年。」修正後刑法第51條第5 款規定：「宣
  告多數有期徒刑者，於各刑中之最長期以上，各刑合併之刑期
  以下，定其刑期。但不得逾30年。」比較結果，修正後刑法並
  非較有利於行為人。
4.從而，本院經綜合全部罪刑之結果，在適用「罪刑綜合比較原
  則」、「擇用整體性原則」，本案就被告戊○○、乙○○部分
  ，應一體適用被告被告戊○○、乙○○附表一編號1 行為時之
  法律對其較為有利。
四、論罪科刑
(一)按刑法第336 條第2 項之罪，以侵占業務上所持有之物為其構
  成要件，即係因其業務上持有之身分關係而成立之罪，與僅因
  身分關係或其他特定關係而致刑有重輕之情形有別。因而無業
  務關係之人，與有業務關係者共同侵占，依同法第31條第1項
  規定，仍應以業務上侵占之共犯論。（最高法院28年上字第25
  36號判例參照）。再按刑事法上之結夥，應以在場共同實施或
  分擔實施犯罪之行為者，始計入結夥之人數，共謀共同正犯中
  之僅參與謀議者，不包括在內（最高法院76年台上字第3558號
  判決意旨參照）。
(二)查被告戊○○自94年12月7 日至95年8 月中旬於台灣昊記公司
  擔任隨車助手，於吊卡車至上開工地載運鋼材至指定地點時，
  負責吊運鋼材，被告乙○○係台灣昊記公司委外之吊卡車司機
  ，負責駕駛吊卡車至台灣昊記公司工地載運鋼材至指定地點，
  均為從事業務之人，而昊記公司之鋼材，係渠等業務上持有之
  物。核被告戊○○就附表一編號1 至編號10所為，係犯刑法第
  336 條第2 項業務侵占罪，就附表編號11至16、編號18、19所
  為，係犯刑法第320 條第1 項竊盜罪、另就附表一編號17部分
  ，係犯刑法第320 條第3 項、第1 項之竊盜未遂罪；而被告乙○○就附表一編號1 、7 、8 所為，係犯刑法第336 條第2 項
  業務侵占罪；被告丁○○及姓名年籍不詳綽號「阿如」之成年
  男子並非昊記公司員工，昊記公司之鋼材亦非其業務上持有之
  物，惟「阿如」就附表一編號2 、3 、4 部分，及被告丁○○
  就附表一編號9 部分，係與有業務關係之被告戊○○共同侵占
  上開昊記公司之鋼材，依上開判例意旨，應依刑法第31條第1
  項規定，仍以業務侵占罪之共犯論，另被告丁○○就附表一編
  號11、12、14、18、19所為，係犯刑法第320 條第1 項竊盜罪
  ，另就附表一編號17部分，係犯刑法第320 條第3 項、第1 項
  之竊盜未遂罪；被告丙○○就附表一編號16、18所為，係犯刑
  法第320 條第1 項之竊盜罪；被告甲○○就附表一編號9 、10
  、11、12、13、14、15、16之犯行，係犯刑法第349 條第2 項
  故買贓物罪。公訴人認被告戊○○、丁○○、丙○○就附表一
  編號16、18所為，係犯刑法第321 條第1 項第4 款結夥3 人加
  重竊盜罪，然被告丙○○於被告戊○○、丁○○共同為附表一
  編號18之竊盜犯行時，並未在場參與分擔實施犯罪；另附表一
  編號16部分，被告丁○○並未參與該次竊盜犯行（詳下述），
  公訴人起訴法條尚有未合，惟因二者基本事實同一，爰依法變
  更起訴法條。被告戊○○與綽號「阿如」之人就附表一編號2
  、3 、4 之業務侵占犯行，被告戊○○與被告乙○○就附表一
  編號1 、7 、8 業務侵占之犯行，及被告戊○○與被告丁○○
  就附表編號9 之業務侵占犯行，被告戊○○與被告丁○○就編
  號11、12、14、17、19之竊盜犯行，被告戊○○、丁○○、丙○○就附表編號18之竊盜犯行，及被告戊○○、丙○○就附表
  一編號16之犯行，均有犯意聯絡及行為分擔，應論以共同正犯
  。再被告戊○○就附表一編號5 、6 、9 至19部分，及被告丁○○就附表一編號9 、11、12、14、17、18部分，均各係利用
  不知情之成年吊卡車司機、杜坤藤、吳坤來、蕭家龍、黃川正
  、莊增益吊運鋼材以遂行其等犯行，均為間接正犯。另被告戊○○10次業務侵占犯行，及9 次竊盜犯行；被告乙○○3 次業
  務侵占犯行；被告丁○○1 次業務侵占犯行、6 次竊盜犯行；
  被告丙○○2 次竊盜犯行；被告甲○○9 次故買贓物犯行，犯
  意個別，行為互殊，均應分論併罰。被告戊○○、被告丁○○
  就附表一編號17之犯行，均已著手竊盜行為之實施，惟於吊取
  鋼材進行中即遭警查獲，屬未遂階段，應依刑法第25條第2 項
  之規定，按既遂犯之刑度減輕其刑。爰審酌被告戊○○、丁○○、丙○○不思以正當方式獲取財物，竟貪圖私欲，竊取他人
  財物，且被告戊○○、乙○○竟共同利用業務上持有昊記公司
  鋼材之機會，共同侵占昊記公司之鋼材，被告甲○○故買贓物
  之行為，造成被害人追索之困難，助長竊風，及被告丁○○、
  丙○○犯後矢口否認犯行，未見悔意，及被告等人個別犯罪手
  段、目的等一切情狀，分別量處如主文之刑。又被告4 人前開
  犯罪之犯罪時間均係在96年4 月24日以前，均符合中華民國九
  十六年罪犯減刑條例減刑之規定，爰依該條例第2 條第1 項第
  3 款規定減輕其刑2 分之1 ，並就被告戊○○、丁○○上開附
  表一編號17部分遞減輕其刑後，分別定其應執行之刑。
(三)再關於被告戊○○、乙○○之應執行刑部份，渠等所為附表一
  編號1 之犯行，係在95年6 月下旬某日，即新法修正施行前所
  犯，而修正後刑法第41條第2 項雖將修正前之「併合處罰之數
  罪，均有前項情形，其應執行之刑逾6 月者，亦同」，修正為
  「前項規定於數罪併罰，其應執行之刑未逾6 月者，亦適用之
  」，修正後將符合易科罰金標準而併合處罰之數罪，限於應執
  行刑未逾6 月之情形，始得易科罰金，修正後之規定固屬較不
  利於行為人，惟因刑法施行法第3 條之1 第3 項規定：「於94
  年1 月7 日刑法修正施行前犯併合處罰數罪之一罪，且該數罪
  均符合第41條第1 項得易科罰金之規定者，適用90年1 年4 日
  修正之刑法第41條第2 項規定」，故符合易科罰金而數罪併罰
  之一罪係於95年7 月1 日修正刑法施行前所犯，依刑法施行法
  第3 條之1 第3 項規定，均一律適用修正前刑法第41條第2項
  之規定，而無比較新舊法之問題。從而，被告戊○○所犯附表
  編號1 至19；被告乙○○所犯附表編號1 、7 、8 之各罪均符
  合數罪併罰之要件，依修正前之刑法第41條第2 項之規定，定
  執行刑亦適用易科罰金之規定，故本院就被告戊○○、乙○○
  部分，亦諭知易科罰金之折算標準，併予敘明。再本件所扣得
  之H 型鋼5 支，業已發還資源回收站保管，而其餘手機、SIM
  卡、過磅單、二聯式估價單、過磅單、記事本、現金支出傳票
  等扣案物，因案發之高雄科學園區駐地遷移，已經遺失等情，
  有內政部警政署保安警察第二總隊第四大隊第二中隊98年4 月
  22日保二（四）（2） 警創字第0980001199號函暨所附職務報
  告在卷可參（見本院卷二第233 頁、第224 頁），爰均不為沒
  收之宣告。
(四)末查被告乙○○未曾受有期徒刑以上刑之宣告，有被告全國前
  案紀錄表1 份在卷可考，且其於本院審理中已坦承犯行，堪認
  確有悔意，又與被害人達成和解，獲得被害人之原諒，其因一
  時失慮誤蹈法網，經此科刑教訓，應能知所警惕而信無再犯之
  虞，本院認其所受刑之宣告以暫不執行為適當，爰依修正後刑
  法第74條第1 條第1 款規定併予宣告緩刑2年，以啟自新。
貳、無罪部分:
(一)公訴意旨略以: 1.被告戊○○與被告乙○○共同意圖為自己不
  法之所有，利用被告戊○○於台灣昊記公司擔任隨車助手及被
  告乙○○擔任昊記公司委外之吊卡車司機之機會，於附表二所
  示之時間、地點，侵占如附表二所示之物。2.被告丁○○與被
  告戊○○共同意圖為自己不法之所有，利用被告戊○○於台灣
  昊記公司擔任隨車助手之機會，於附表一編號5 、6 所示之時
  間、地點，共同侵占如附表一編號5 、6 所示之物，另於附表
  一編號13、15、16所示之時間、地點，共同竊取該附表所示之
  物。3.被告甲○○明知附表一編號5 、6 、17、19之物品為贓
  物，仍基於故買贓物之犯意，向被告戊○○買受。因認被告戊○○、丁○○、乙○○上開行為分別涉犯刑法第336 條第2 項
  共同業務侵占罪嫌、刑法第320 條第1 項共同竊盜罪嫌、被告
  甲○○上開行為係各犯刑法第349 條第2 項故買贓物罪嫌。
(二)按犯罪事實應依證據認定之，無證據不得認定犯罪事實；不能
  證明被告犯罪者，應諭知無罪之判決，刑事訴訟法第154 條第
  2 項、同法第301 條第1 項前段分別定有明文。次按認定不利
  於被告之事實，須依積極證據，苟積極證據不足為不利於被告
  事實之認定時，即應為有利於被告之認定，更不必有何有利之
  證據；又事實之認定，應憑證據，如未能發現相當證據，或證
  據不足以證明，自不能以推測或擬制之方法，以為裁判基礎；
  而刑事訴訟法上所謂認定犯罪事實之積極證據，係指適合於被
  告犯罪事實之認定之積極證據而言，雖不以直接證據為限，間
  接證據亦包括在內；然而無論直接或間接證據，其為訴訟上之
  證明，須達於通常一般之人均不致有所懷疑，而得確信其為真
  實之程度者，始得據為有罪之認定，倘其證明尚未達到此一程
  度，而有合理之懷疑存在時，使無從形成有罪之確信，根據「
  罪證有疑，利於被告」之證據法則，即不得遽為不利被告之認
  定（最高法院30年上字第816 號、29年上字第3105號、40 年
  台上字第86號及76年台上字第4986號判例意旨參照）。
(三)被告戊○○、乙○○共同涉犯附表二（即起訴書附表編號9 、
  10）部份:
  公訴人認被告戊○○、乙○○共同涉犯附表二所示共同業務侵
  占罪嫌，無非以被告戊○○與被告乙○○之警詢筆錄為其論據
  。訊據被告2 人均堅決否認有公訴人所指前揭犯行，被告乙○○辯稱: 事發之後，伊所有之卡車、轎車遭公司扣住，所以才
  承認附表二之犯行等語。經查，證人即95年8 月間擔任臺灣昊
  記有限公司高雄科學園區工地主任庚○○到院證稱: 警方查獲
  本件時，因為被告乙○○有犯案的事實，為了確保公司的權益
  ，所以有先暫時叫被告乙○○把車子停在大社文明路鋼料場；
  被告戊○○、乙○○坦承的時候，當時在場的公司的人有大聲
  斥責他們，發生這種事情是難免的；伊沒有看到過被告乙○○
  、戊○○載東西出去，他們到底偷了多少東西，伊沒有沒有辦
  法評估等語（見本院卷二第97頁）；另證人即昊記公司負責人
  己○○於本院審理中亦證稱: 伊會知道被告等人偷公司的鋼材
  ，是因為工地現場材料短缺，伊有報案，保二警官有抓到一部
  吊卡車，並吊閱通聯記錄，伊看到裡面有被告戊○○的電話；
  伊沒有親眼看到在庭被告竊取鋼材；失竊的次數、時間、地點
  因為時間久了，伊想不起來；伊並沒有記錄每次鋼材失竊的時
  間、數量；被告乙○○當日在承認犯行後，伊因為很生氣，有
  打被告乙○○胸口一下，並踹被告乙○○一下，因為從被告乙○○出來做生意之後，伊就很支持被告乙○○，所以很生氣；
  被告戊○○於交給警方前，已於公司承認竊取12部鋼材；另被
  告乙○○也於交給警方前，於公司承認竊取4 部鋼材等語（見
  本院卷二第142 頁），是被告戊○○、乙○○係於昊記公司人
  員發現鋼材失竊後始於95年11月間遭查獲，經由昊記公司概算
  失竊鋼材數量後，由被告戊○○、乙○○依其記憶自白竊盜之
  時間，竊取鋼材之數量，以被告戊○○、乙○○侵占公司鋼材
  之次數非少，其等自白之犯行，若無其他佐證，是否可信，已
  有疑異。佐以證人己○○、庚○○均證稱未曾親見被告等人之
  侵占犯行，而本院復查無其他積極證據足認被告戊○○、乙○○有公訴人所指附表二之犯行，自應就此部分為被告2 人無罪
  之諭知。
(四)被告丁○○部分:
  公訴人認被告丁○○涉犯附表一編號5 、6 、13、15、16號（
  即起訴書附表編號5 、6 、15、17、18部分）所示之時間所示
  共同業務侵占罪、竊盜罪嫌，係以被告戊○○與被告丁○○之
  警詢筆錄為其論據。訊據被告丁○○堅決否認有上開附表所示
  之犯行，辯稱: 伊並未與被告戊○○一同參與侵占、竊盜等語
  。經查: 被告丁○○於警詢中始終否認共同竊盜犯行，被告戊○○雖於警詢時稱95年7 月底、95年8 月初、95年8 月20日、
  95年8 月31日、95年9 月4 日，與被告丁○○共同竊取鋼材，
  然證人即共同被告戊○○到院證稱: 編號5 該次之犯行是伊自
  己載的，伊將鋼材載到大社鄉的某空地，請被告丁○○幫伊顧
  料；編號6 該次，伊請不認識的吊卡車司機載到大社鄉的空地
  ，被告丁○○也是在該處幫伊顧料等語（見本院卷二第110 頁
  ）；附表一編號13（即起訴書附表編號15）之犯罪事實，被告
  丁○○沒有去搬運，伊不確定被告丁○○有無在大社鄉之空地
  顧料；附表一編號15（即起訴書附表編號17）之犯罪事實，被
  告丁○○沒有去搬運，但被告丁○○有沒有顧料，伊忘記了；
  附表一編號16（即起訴書附表編號18）之犯罪事實，被告丁○○沒有參與搬運，伊也很確定被告丁○○這次沒有顧料，這次
  伊是放在別的空地等語（見本院卷二第112 頁），所述前後已
  有矛盾。而公訴人所指被告丁○○附表一編號5 、6 之犯行之
  犯罪時間，僅泛指95年7 月下旬某日、95年8 月上旬某日，除
  被告戊○○警詢之陳述外，已難與通聯記錄或其他物證互為勾
  稽，以查明是否屬實；另被告戊○○所持用0000000000號行動
  電話之通聯紀錄中，於附表一編號13即95年8 月31日當日，於
  10 時25 分許，與被告丁○○所持用之0000000000號行動電話
  有通話紀錄，而受話之被告丁○○所持行動電話顯示之基地台
  位置，位於高雄縣大社鄉○○路162 巷6 之6 號，其餘通話記
  錄所顯示之基地台位址，均位於高雄縣仁武鄉或鳥松鄉（參警
  卷第7 頁），並非本件鋼材失竊地之路竹鄉，無從證明被告丁○○前往行竊；附表一編號15即95年9 月5 日當日7 時09分許
  ，與被告丁○○所持用之0000000000號行動電話有通話紀錄，
  而該次通話僅顯示被告戊○○所持用之行動電話基地台位址位
  於高雄縣大社鄉○○路，至被告丁○○所持用之行動電話則未
  顯示基地台位址（見警卷第10頁）；另附表一編號16即95年9
  月13日被告丁○○與被告戊○○並無通話紀錄（見警卷第15
  頁），均不足以證實被告丁○○確有上開竊盜犯行。此外，本
  院復查無其他積極證據足認被告丁○○有何公訴人所指之上開
  犯行，揆諸上揭說明，自難逕為不利於被告丁○○之認定。
(五)被告甲○○部分:
  公訴人認被告甲○○於附表一編號5 、6 、17、19號（即起訴
  書附表編號5 、6 、19、21）所示時間涉犯故買贓物罪，係以
  被告戊○○與被告甲○○之警詢筆錄、仕高資源回收場現場圖
  1 張為其論據。訊據被告甲○○堅決否認有上開附表所示之故
  買贓物犯行，辯稱: 伊並未收購等語。經查: 證人即共同被告
  戊○○到院證稱: 附表編號5 、6 的鋼材，伊載去仕高資源回
  收場旁邊的空地，請被告甲○○公司之人去收購，被告甲○○
  本人並沒有來；附表編號17、19部分（即起訴書附表編號19、
  21 ） ，伊沒有吊成，被扣到警察局，這次沒有收購等語（見
  本院卷二第114 頁），參以被告甲○○已坦承大部分犯行，被
  告戊○○並無再行迴護之理，其證詞應可採信；再佐以證人蕭
  家龍、莊增益就附表編號17、19號部份，均證稱前往工區吊鋼
  材，進行至中途時即遭警查獲之事實，業如前述，自無可能出
  售贓物予被告甲○○，足見被告甲○○上開辯解，堪以採信。
  此外，本院復查無其他積極證據足認被告甲○○有何公訴人所
  指之上開犯行，揆諸上揭說明，自難逕為不利於被告甲○○之
  認定。
據上論斷，應依刑事訴訟法第299 條第1 項前段、第300 條，刑
法第2 條第1 項前段、第28條、第320 條第1 項、第3 項、第
336 條第2 項、第349 條第2 項、第25條第2 項、第41條第1 項
前段、第74條第1 項第1 款，修正前刑法第51條第5 款、第41條
第1 項前段，刑法施行法第1 條之1 ，修正前罰金罰鍰提高標準
條例第1 條、第2 條，中華民國九十六年罪犯減刑條例第2 條第
1項 第3 款、第7 條、第9 條，判決如主文。
本案經檢察官鄭益雄到庭執行職務。
中    華    民    國    98    年    6     月    4    日
                  刑事第十八庭  審判長法  官  蔡廣昇
                                      法  官  周佳佩
                                      法  官  黃繼瑜
以上正本證明與原本無異。
如不服本判決應於收受送達後10日內向本院提出上訴書狀，並應
敘述具體理由；如未敘述上訴理由者，應於上訴期間屆滿後20日
內向本院補提理由書（均須按他造當事人之人數附繕本）「切勿
逕送上級法院」。
中    華    民    國    98    年    6     月    4    日
                                      書記官  蔡淑貞
附錄本件論罪科刑法條全文:
刑法第320條
意圖為自己或第三人不法之所有，而竊取他人之動產者，為竊盜
罪，處 5 年以下有期徒刑、拘役或 5 百元以下罰金。
意圖為自己或第三人不法之利益，而竊佔他人之不動產者，依前
項之規定處斷。
前二項之未遂犯罰之。
刑法第336條
對於公務上或因公益所持有之物，犯前條第 1 項之罪者，處 1
年以上 7 年以下有期徒刑，得併科 5 千元以下罰金。
對於業務上所持有之物，犯前條第 1 項之罪者，處 6 月以上
5 年以下有期徒刑，得併科 3 千元以下罰金。
前二項之未遂犯罰之。
刑法第349條
收受贓物者，處 3 年以下有期徒刑、拘役或 5 百元以下罰金。
搬運、寄藏、故買贓物或為牙保者，處 5 年以下有期徒刑、拘役
或科或併科 1 千元以下罰金。
因贓物變得之財物，以贓物論。
附表一：
┌──┬───┬───┬────┬───┬────────┬─────┬──────┐
│編號│行為人│ 時間 │  地點  │ 物品 │     方法       │所犯法條  │  主文欄    │
├──┼───┼───┼────┼───┼────────┼─────┼──────┤
│1   │戊○○│95年 6│聯絡道高│H型鋼 │由乙○○駕駛吊卡│刑法第336 │戊○○共同犯│
│（即│乙○○│月下旬│架橋支撐│（    │車吊取鋼材，與黃│條第2項   │業務侵占罪，│
│起訴│      │      │工程第一│300mm*│勝聰一起載往他處│          │處有期徒刑柒│
│書附│      │      │標工地  │300mm*│，變賣予不詳之人│          │月，減為有期│
│表編│      │      │        │3 至6 │。              │          │徒刑參月拾伍│
│號1 │      │      │        │米長）│                │          │日，如易科罰│
│）  │      │      │        │      │                │          │金，以銀元參│
│    │      │      │        │      │                │          │佰元即新台幣│
│    │      │      │        │      │                │          │玖佰元折算壹│
│    │      │      │        │      │                │          │日。        │
│    │      │      │        │      │                │          │            │
│    │      │      │        │      │                │          │乙○○共同犯│
│    │      │      │        │      │                │          │業務侵占罪，│
│    │      │      │        │      │                │          │處有期徒刑柒│
│    │      │      │        │      │                │          │月，減為有期│
│    │      │      │        │      │                │          │徒刑參月拾伍│
│    │      │      │        │      │                │          │日，如易科罰│
│    │      │      │        │      │                │          │金，以銀元參│
│    │      │      │        │      │                │          │佰元即新台幣│
│    │      │      │        │      │                │          │玖佰元折算壹│
│    │      │      │        │      │                │          │日。        │
├──┼───┼───┼────┼───┼────────┼─────┼──────┤
│2   │戊○○│95年 7│同上    │H型鋼 │由戊○○調料後，│刑法第336 │戊○○共同犯│
│（即│、綽號│月上旬│        │(244*1│再由綽號阿如之人│條第2項   │業務侵占罪，│
│起訴│「阿如│某日  │        │75)   │駕駛吊車吊取鋼材│          │處有期徒刑柒│
│書附│」之人│      │        │      │，載往不知情之梁│          │月；減為有期│
│表編│      │      │        │      │傳福經營之灣興資│          │徒刑參月拾伍│
│號2 │      │      │        │      │源回收場變賣。  │          │日，如易科罰│
│）  │      │      │        │      │                │          │金，以新台幣│
│    │      │      │        │      │                │          │壹仟元折算壹│
│    │      │      │        │      │                │          │日。        │
├──┼───┼───┼────┼───┼────────┼─────┼──────┤
│3   │戊○○│95年 7│同上    │H型鋼 │由戊○○調料後，│刑法第336 │戊○○共同犯│
│（即│、綽號│月中旬│        │（    │再由綽號阿如之人│條第2項   │業務侵占罪，│
│起訴│「阿如│某日  │        │244*17│駕駛吊車吊取鋼材│          │處有期徒刑柒│
│書附│」之人│      │        │5）及 │，載往梁傳福經營│          │月，減為有期│
│表編│      │      │        │角鐵  │之灣興資源回收場│          │徒刑參月拾伍│
│號3 │      │      │        │      │變賣。          │          │日，如易科罰│
│）  │      │      │        │      │                │          │金，以新台幣│
│    │      │      │        │      │                │          │壹仟元折算壹│
│    │      │      │        │      │                │          │日。        │
├──┼───┼───┼────┼───┼────────┼─────┼──────┤
│4   │戊○○│95年 7│同上    │H型鋼 │由戊○○調料後，│刑法第336 │戊○○共同犯│
│（即│、綽號│月中旬│        │(244*1│再由綽號阿如之人│條第2項   │業務侵占罪，│
│起訴│「阿如│某日  │        │75）  │駕駛吊車吊取鋼材│          │處有期徒刑柒│
│書附│」之人│      │        │      │，載往梁傳福經營│          │月，減為有期│
│表編│      │      │        │      │之灣興資源回收場│          │徒刑參月拾伍│
│號4 │      │      │        │      │變賣。          │          │日，如易科罰│
│）  │      │      │        │      │                │          │金，以新台幣│
│    │      │      │        │      │                │          │壹仟元折算壹│
│    │      │      │        │      │                │          │日。        │
├──┼───┼───┼────┼───┼────────┼─────┼──────┤
│5   │戊○○│95年 7│同上    │H型鋼 │戊○○聯絡不知情│刑法第336 │戊○○犯業務│
│（即│      │月下旬│        │及角鐵│之姓名年籍不詳成│條第2項   │侵占罪，處有│
│起訴│      │某日  │        │      │年吊卡車司機在第│          │期徒刑柒月，│
│書附│      │      │        │      │一標工地內吊取鋼│          │減為有期徒刑│
│表編│      │      │        │      │材後，載往仕高資│          │參月拾伍日，│
│號5 │      │      │        │      │源回收場收購。  │          │如易科罰金，│
│）  │      │      │        │      │                │          │以新台幣壹仟│
│    │      │      │        │      │                │          │元折算壹日。│
│    │      │      │        │      │                │          │            │
├──┼───┼───┼────┼───┼────────┼─────┼──────┤
│6   │戊○○│95年 8│同上    │H型鋼 │戊○○聯絡不知情│刑法第336 │戊○○犯業務│
│（即│      │月上旬│        │（    │之姓名年籍不詳成│條第2項   │侵占罪，處有│
│起訴│      │某日  │        │244*17│年吊車司機在第一│          │期徒刑柒月，│
│書附│      │      │        │7)    │標工地內吊取鋼材│          │減為有期徒刑│
│表編│      │      │        │      │後，載往仕高資源│          │參月拾伍日，│
│號6 │      │      │        │      │回收場收購。    │          │如易科罰金，│
│）  │      │      │        │      │                │          │以新台幣壹仟│
│    │      │      │        │      │                │          │元折算壹日。│
│    │      │      │        │      │                │          │            │
├──┼───┼───┼────┼───┼────────┼─────┼──────┤
│7   │戊○○│95年 8│同上    │H型鋼 │由乙○○駕駛吊卡│刑法第336 │戊○○共同犯│
│（即│乙○○│月中旬│        │（300*│車吊取鋼材，與黃│條第2項   │業務侵占罪，│
│起訴│      │前後 2│        │300*6)│勝聰一起載往路竹│          │處有期徒刑柒│
│書附│      │星期某│        │、鋼板│鄉「証寰五金有限│          │月，減為有期│
│表編│      │日    │        │樁    │公司」、台南「順│          │徒刑參月拾伍│
│號7 │      │      │        │      │成車行」及86快速│          │日，如易科罰│
│）  │      │      │        │      │道路橋下某處變賣│          │金以新台幣壹│
│    │      │      │        │      │。              │          │仟元折算壹日│
│    │      │      │        │      │                │          │。          │
│    │      │      │        │      │                │          │乙○○共同  │
│    │      │      │        │      │                │          │犯業務侵占罪│
│    │      │      │        │      │                │          │，處有期徒刑│
│    │      │      │        │      │                │          │柒月，減為有│
│    │      │      │        │      │                │          │期徒刑參月拾│
│    │      │      │        │      │                │          │伍日，如易科│
│    │      │      │        │      │                │          │罰金以新台幣│
│    │      │      │        │      │                │          │壹仟元折算壹│
│    │      │      │        │      │                │          │日。        │
├──┼───┼───┼────┼───┼────────┼─────┼──────┤
│8   │戊○○│95年 8│同上    │H型鋼 │同上。          │刑法第336 │戊○○共同犯│
│（即│乙○○│月中旬│        │（    │                │條第2項   │業務侵占罪，│
│起訴│      │前後 2│        │244*17│                │          │處有期徒刑柒│
│書附│      │星期某│        │7)    │                │          │月，減為有期│
│表編│      │日    │        │      │                │          │徒刑參月拾伍│
│號8 │      │      │        │      │                │          │日，如易科罰│
│）  │      │      │        │      │                │          │金以新台幣壹│
│    │      │      │        │      │                │          │仟元折算壹日│
│    │      │      │        │      │                │          │。          │
│    │      │      │        │      │                │          │乙○○共同  │
│    │      │      │        │      │                │          │犯業務侵占罪│
│    │      │      │        │      │                │          │，處有期徒刑│
│    │      │      │        │      │                │          │柒月，減為有│
│    │      │      │        │      │                │          │期徒刑參月拾│
│    │      │      │        │      │                │          │伍日，如易科│
│    │      │      │        │      │                │          │罰金以新台幣│
│    │      │      │        │      │                │          │壹仟元折算壹│
│    │      │      │        │      │                │          │日。        │
│    │      │      │        │      │                │          │            │
├──┼───┼───┼────┼───┼────────┼─────┼──────┤
│9   │戊○○│95年 8│同上    │H型鋼 │戊○○、丁○○以│刑法第336 │戊○○共同犯│
│（即│丁○○│月11日│        │、拉桿│電話聯絡不知情之│條第2項； │業務侵占罪，│
│起訴│甲○○│      │        │配件  │杜坤藤，由杜坤藤│刑法第349 │處有期徒刑柒│
│書附│      │      │        │      │駕駛XF-697號吊卡│條第2項   │月，減為有期│
│表編│      │      │        │      │車，並由丁○○押│          │徒刑參月拾伍│
│號11│      │      │        │      │車前往第一標工地│          │日，如易科罰│
│）  │      │      │        │      │吊取鋼材得手後，│          │金以新台幣壹│
│    │      │      │        │      │載往仕高資源回收│          │仟元折算壹日│
│    │      │      │        │      │場變賣與甲○○。│          │。          │
│    │      │      │        │      │                │          │丁○○共同犯│
│    │      │      │        │      │                │          │業務侵占罪，│
│    │      │      │        │      │                │          │處有期徒刑  │
│    │      │      │        │      │                │          │柒月，減為有│
│    │      │      │        │      │                │          │期徒刑參月拾│
│    │      │      │        │      │                │          │伍日，如易科│
│    │      │      │        │      │                │          │罰金以新台幣│
│    │      │      │        │      │                │          │壹仟元折算壹│
│    │      │      │        │      │                │          │日。        │
│    │      │      │        │      │                │          │甲○○犯故  │
│    │      │      │        │      │                │          │買贓物罪，處│
│    │      │      │        │      │                │          │有期徒刑參月│
│    │      │      │        │      │                │          │，如易科罰金│
│    │      │      │        │      │                │          │以新台幣壹仟│
│    │      │      │        │      │                │          │元折算壹日；│
│    │      │      │        │      │                │          │減為有期徒刑│
│    │      │      │        │      │                │          │壹月拾伍日，│
│    │      │      │        │      │                │          │如易科罰金以│
│    │      │      │        │      │                │          │新台幣壹仟元│
│    │      │      │        │      │                │          │折算壹日。  │
├──┼───┼───┼────┼───┼────────┼─────┼──────┤
│10  │戊○○│95年 8│同上    │鋼鐵  │戊○○聯絡不知情│刑法第336 │戊○○犯業務│
│（即│甲○○│月12日│        │      │之姓名年籍不詳成│條第2項   │侵占罪，處有│
│起訴│      │      │        │      │年吊卡車司機在第│刑法第349 │期徒刑柒月，│
│書附│      │      │        │      │一標工地內吊取鋼│條第2項   │減為有期徒刑│
│表編│      │      │        │      │材後，載往仕高資│          │參月拾伍日，│
│號12│      │      │        │      │源回收場，由孫至│          │如易科罰金以│
│）  │      │      │        │      │昌收購。        │          │新台幣壹仟元│
│    │      │      │        │      │                │          │折算壹日。  │
│    │      │      │        │      │                │          │甲○○犯故買│
│    │      │      │        │      │                │          │贓物罪，處有│
│    │      │      │        │      │                │          │期徒刑參月，│
│    │      │      │        │      │                │          │如易科罰金以│
│    │      │      │        │      │                │          │新台幣壹仟元│
│    │      │      │        │      │                │          │折算壹日；減│
│    │      │      │        │      │                │          │為有期徒刑壹│
│    │      │      │        │      │                │          │月拾伍日，如│
│    │      │      │        │      │                │          │易科罰金以新│
│    │      │      │        │      │                │          │台幣壹仟元折│
│    │      │      │        │      │                │          │算壹日。    │
│    │      │      │        │      │                │          │            │
├──┼───┼───┼────┼───┼────────┼─────┼──────┤
│11  │戊○○│95年 8│同上    │H型鋼 │戊○○、丁○○以│刑法第320 │戊○○共同犯│
│（即│丁○○│月20日│        │、拉桿│電話聯絡不知情之│條第1 項  │竊盜罪，處有│
│起訴│甲○○│      │        │配件  │杜坤藤，由杜坤藤│刑法第349 │期徒刑參月，│
│書附│      │      │        │      │駕駛XF-697號吊卡│條第2 項  │如易科罰金以│
│表編│      │      │        │      │車，並由丁○○押│          │新台幣壹仟元│
│號13│      │      │        │      │車前往第一標工地│          │折算壹日，減│
│）  │      │      │        │      │吊取鋼材得手後，│          │為有期徒刑壹│
│    │      │      │        │      │載往仕高資源回收│          │月拾伍日，如│
│    │      │      │        │      │場變賣與甲○○。│          │易科罰金以新│
│    │      │      │        │      │                │          │台幣壹仟元折│
│    │      │      │        │      │                │          │算壹日。    │
│    │      │      │        │      │                │          │            │
│    │      │      │        │      │                │          │丁○○共同犯│
│    │      │      │        │      │                │          │竊盜罪，處有│
│    │      │      │        │      │                │          │期徒刑參月，│
│    │      │      │        │      │                │          │如易科罰金，│
│    │      │      │        │      │                │          │以新台幣壹仟│
│    │      │      │        │      │                │          │元折算壹日，│
│    │      │      │        │      │                │          │減為有期徒刑│
│    │      │      │        │      │                │          │壹月拾伍日，│
│    │      │      │        │      │                │          │如易科罰金以│
│    │      │      │        │      │                │          │新台幣壹仟元│
│    │      │      │        │      │                │          │折算壹日。  │
│    │      │      │        │      │                │          │            │
│    │      │      │        │      │                │          │甲○○犯故買│
│    │      │      │        │      │                │          │贓物罪，處有│
│    │      │      │        │      │                │          │期徒刑參月，│
│    │      │      │        │      │                │          │如易科罰金以│
│    │      │      │        │      │                │          │新台幣壹仟元│
│    │      │      │        │      │                │          │折算壹日；減│
│    │      │      │        │      │                │          │為有期徒刑壹│
│    │      │      │        │      │                │          │月拾伍日，如│
│    │      │      │        │      │                │          │易科罰金以新│
│    │      │      │        │      │                │          │台幣壹仟元折│
│    │      │      │        │      │                │          │算壹日。    │
│    │      │      │        │      │                │          │            │
├──┼───┼───┼────┼───┼────────┼─────┼──────┤
│12  │戊○○│95年 8│同上    │H型鋼 │戊○○、丁○○以│刑法第320 │戊○○共同犯│
│（即│丁○○│月22日│        │、拉桿│電話聯絡不知情之│條第1 項  │竊盜罪，處有│
│訴書│甲○○│      │        │配件  │杜坤藤，由杜坤藤│刑法第349 │期徒刑參月，│
│附表│      │      │        │      │駕駛XF-697號吊卡│條第2 項  │如易科罰金以│
│編號│      │      │        │      │車，並由丁○○押│          │新台幣壹仟元│
│14）│      │      │        │      │車前往第一標工地│          │折算壹日；減│
│    │      │      │        │      │吊取鋼材得手後，│          │為有期徒刑壹│
│    │      │      │        │      │載往仕高資源回收│          │月拾伍日，如│
│    │      │      │        │      │場變賣與甲○○。│          │易科罰金以新│
│    │      │      │        │      │                │          │台幣壹仟元折│
│    │      │      │        │      │                │          │算壹日。    │
│    │      │      │        │      │                │          │            │
│    │      │      │        │      │                │          │丁○○共同犯│
│    │      │      │        │      │                │          │竊盜罪，處有│
│    │      │      │        │      │                │          │期徒刑參月，│
│    │      │      │        │      │                │          │如易科罰金以│
│    │      │      │        │      │                │          │新台幣壹仟元│
│    │      │      │        │      │                │          │折算壹日，減│
│    │      │      │        │      │                │          │為有期徒刑壹│
│    │      │      │        │      │                │          │月拾伍日，如│
│    │      │      │        │      │                │          │易科罰金以新│
│    │      │      │        │      │                │          │台幣壹仟元台│
│    │      │      │        │      │                │          │折算壹日。  │
│    │      │      │        │      │                │          │            │
│    │      │      │        │      │                │          │甲○○犯故買│
│    │      │      │        │      │                │          │贓物罪，處有│
│    │      │      │        │      │                │          │期徒刑參月，│
│    │      │      │        │      │                │          │如易科罰金以│
│    │      │      │        │      │                │          │新台幣壹仟元│
│    │      │      │        │      │                │          │折算壹日；減│
│    │      │      │        │      │                │          │為有期徒刑壹│
│    │      │      │        │      │                │          │月拾伍日，如│
│    │      │      │        │      │                │          │易科罰金以新│
│    │      │      │        │      │                │          │台幣壹仟元折│
│    │      │      │        │      │                │          │幣壹算壹日。│
├──┼───┼───┼────┼───┼────────┼─────┼──────┤
│13  │戊○○│95年 8│同上    │H型鋼 │戊○○以電話聯絡│刑法第320 │戊○○犯竊盜│
│（即│甲○○│月31日│        │（    │不知情之姓名年籍│條第1 項  │罪，處有期徒│
│起訴│      │      │        │300*30│不詳之成年吊車卡│刑法第349 │刑參月，如易│
│書附│      │      │        │0*6） │司機，前往第一標│條第2 項  │科罰金以新台│
│表編│      │      │        │      │工地吊取鋼材，並│          │幣壹仟元折算│
│號15│      │      │        │      │載往仕高資源回收│          │壹日，減為有│
│）  │      │      │        │      │場變賣與甲○○。│          │期徒刑壹月拾│
│    │      │      │        │      │                │          │伍日，如易科│
│    │      │      │        │      │                │          │罰金以新台幣│
│    │      │      │        │      │                │          │壹仟元折算壹│
│    │      │      │        │      │                │          │日。        │
│    │      │      │        │      │                │          │甲○○犯故買│
│    │      │      │        │      │                │          │贓物罪，處有│
│    │      │      │        │      │                │          │期徒刑參月，│
│    │      │      │        │      │                │          │如易科罰金以│
│    │      │      │        │      │                │          │新台幣壹仟元│
│    │      │      │        │      │                │          │折算壹日；減│
│    │      │      │        │      │                │          │為有期徒刑壹│
│    │      │      │        │      │                │          │月拾伍日、如│
│    │      │      │        │      │                │          │易科罰金以新│
│    │      │      │        │      │                │          │台幣壹仟元折│
│    │      │      │        │      │                │          │算壹日。    │
│    │      │      │        │      │                │          │            │
├──┼───┼───┼────┼───┼────────┼─────┼──────┤
│14  │戊○○│95年 9│同上    │H型鋼 │戊○○、丁○○以│刑法第320 │戊○○共同犯│
│（即│丁○○│月4 日│        │（    │電話聯絡不知情之│條第1 項  │竊盜罪，處有│
│起訴│甲○○│      │        │244*17│姓名、年籍不詳之│刑法第349 │期徒刑參月，│
│書附│      │      │        │7)    │成年吊卡車司機，│條第2 項  │如易科罰金以│
│表編│      │      │        │      │前往第一標工地吊│          │新台幣壹仟元│
│號16│      │      │        │      │取鋼材，並載往仕│          │折算壹日，減│
│）  │      │      │        │      │高資源回收場變賣│          │為有期徒刑壹│
│    │      │      │        │      │與甲○○。      │          │月拾伍日，如│
│    │      │      │        │      │                │          │易科罰金以新│
│    │      │      │        │      │                │          │台幣壹仟元折│
│    │      │      │        │      │                │          │算壹日。    │
│    │      │      │        │      │                │          │            │
│    │      │      │        │      │                │          │丁○○共同犯│
│    │      │      │        │      │                │          │竊盜罪，處有│
│    │      │      │        │      │                │          │期徒刑參月，│
│    │      │      │        │      │                │          │如易科罰金以│
│    │      │      │        │      │                │          │新台幣壹仟元│
│    │      │      │        │      │                │          │折算壹日，減│
│    │      │      │        │      │                │          │有期徒刑壹月│
│    │      │      │        │      │                │          │拾伍日，如易│
│    │      │      │        │      │                │          │科罰金以新台│
│    │      │      │        │      │                │          │幣壹仟元折算│
│    │      │      │        │      │                │          │壹日。      │
│    │      │      │        │      │                │          │            │
│    │      │      │        │      │                │          │甲○○犯故買│
│    │      │      │        │      │                │          │贓物罪，處有│
│    │      │      │        │      │                │          │期徒刑參月，│
│    │      │      │        │      │                │          │如易科罰金以│
│    │      │      │        │      │                │          │新台幣壹仟元│
│    │      │      │        │      │                │          │折算壹日；減│
│    │      │      │        │      │                │          │為有期徒刑壹│
│    │      │      │        │      │                │          │月拾伍日、如│
│    │      │      │        │      │                │          │易科罰金以新│
│    │      │      │        │      │                │          │台幣壹仟元折│
│    │      │      │        │      │                │          │算壹日。    │
├──┼───┼───┼────┼───┼────────┼─────┼──────┤
│15  │戊○○│95年 9│同上    │H型鋼 │戊○○以00000000│刑法第320 │戊○○共同犯│
│（即│      │月5 日│        │      │09號行動電話聯絡│條第1 項  │竊盜罪，處有│
│起訴│甲○○│      │        │      │不知情之吊卡車司│刑法第349 │期徒刑參月，│
│書附│      │      │        │      │機吳坤來並相約於│條第2 項  │如易科罰金以│
│表編│      │      │        │      │同年9 月5 日上午│          │新台幣壹仟元│
│號17│      │      │        │      │6 時，在高雄立大│          │折算壹日，減│
│）  │      │      │        │      │食品前碰面，由黃│          │為有期徒刑壹│
│    │      │      │        │      │勝聰帶領吳坤來駕│          │月拾伍日，如│
│    │      │      │        │      │駛S9-205號吊卡車│          │易科罰金以新│
│    │      │      │        │      │前往第一標工地吊│          │台幣壹仟元折│
│    │      │      │        │      │取鋼材後，並載往│          │折算壹日。  │
│    │      │      │        │      │仕高資源回收場變│          │            │
│    │      │      │        │      │賣與甲○○。    │          │甲○○犯故買│
│    │      │      │        │      │                │          │贓物罪，處有│
│    │      │      │        │      │                │          │期徒刑參月，│
│    │      │      │        │      │                │          │如易科罰金以│
│    │      │      │        │      │                │          │新台幣壹仟元│
│    │      │      │        │      │                │          │折算壹日；減│
│    │      │      │        │      │                │          │為有期徒刑壹│
│    │      │      │        │      │                │          │月拾伍日、如│
│    │      │      │        │      │                │          │易科罰金以新│
│    │      │      │        │      │                │          │台幣壹仟元折│
│    │      │      │        │      │                │          │算壹日。    │
│    │      │      │        │      │                │          │            │
├──┼───┼───┼────┼───┼────────┼─────┼──────┤
│16  │戊○○│95年 9│聯絡道高│H型鋼 │戊○○聯絡不知情│刑法第320 │戊○○共同犯│
│（即│丙○○│月13日│架支撐工│      │之姓名年籍不詳之│條第1 項  │竊盜罪，處有│
│起訴│甲○○│      │程第二標│      │成年吊卡車司機共│刑法第349 │期徒刑參月，│
│書附│      │      │工地（鉅│      │同竊取H 型鋼，並│條第2 項  │如易科罰金以│
│表編│      │      │榮營造）│      │向鉅榮營造保全張│          │新台幣壹仟元│
│號18│      │      │        │      │州強表明欲竊取臺│          │折算壹日，減│
│）  │      │      │        │      │灣昊記公司之鋼材│          │為有期徒刑壹│
│    │      │      │        │      │，得手後持往變賣│          │月拾伍日，如│
│    │      │      │        │      │予甲○○，再與張│          │易科罰金以新│
│    │      │      │        │      │州強相約於路竹火│          │台幣壹仟元折│
│    │      │      │        │      │車站交付現金1 萬│          │算壹日。    │
│    │      │      │        │      │元與丙○○。    │          │            │
│    │      │      │        │      │                │          │丙○○共同犯│
│    │      │      │        │      │                │          │竊盜罪，處有│
│    │      │      │        │      │                │          │期徒刑參月，│
│    │      │      │        │      │                │          │如易科罰金以│
│    │      │      │        │      │                │          │新台幣壹仟元│
│    │      │      │        │      │                │          │折算壹日，減│
│    │      │      │        │      │                │          │為有期徒刑壹│
│    │      │      │        │      │                │          │月拾伍日，如│
│    │      │      │        │      │                │          │易科罰金以新│
│    │      │      │        │      │                │          │台幣壹仟元折│
│    │      │      │        │      │                │          │算壹日。    │
│    │      │      │        │      │                │          │            │
│    │      │      │        │      │                │          │            │
│    │      │      │        │      │                │          │甲○○犯故買│
│    │      │      │        │      │                │          │贓物罪，處有│
│    │      │      │        │      │                │          │期徒刑參月，│
│    │      │      │        │      │                │          │如易科罰金以│
│    │      │      │        │      │                │          │新台幣壹仟元│
│    │      │      │        │      │                │          │折算壹日；減│
│    │      │      │        │      │                │          │為有期徒刑壹│
│    │      │      │        │      │                │          │月拾伍日、如│
│    │      │      │        │      │                │          │易科罰金以新│
│    │      │      │        │      │                │          │台幣壹仟元折│
│    │      │      │        │      │                │          │算壹日。    │
│    │      │      │        │      │                │          │            │
├──┼───┼───┼────┼───┼────────┼─────┼──────┤
│17  │戊○○│95年 9│同上    │H型鋼 │戊○○與丁○○以│刑法第320 │戊○○共同犯│
│（即│丁○○│月23日│        │      │0000000000號行動│條第1 項  │竊盜罪，未遂│
│起訴│      │      │        │      │電話聯絡不知情之│          │，處有期徒刑│
│書附│      │      │        │      │吊卡車司機蕭嘉龍│          │貳月，如易科│
│表編│      │      │        │      │，由丁○○帶領蕭│          │罰金以新台幣│
│號19│      │      │        │      │家龍駕駛XL-066號│          │壹仟元折算壹│
│）  │      │      │        │      │吊卡車前往第一標│          │日，減為有期│
│    │      │      │        │      │工地吊取鋼材，進│          │徒刑壹月，如│
│    │      │      │        │      │行至當日下午1 時│          │易科罰金以新│
│    │      │      │        │      │30分許時，丁○○│          │台幣壹仟元折│
│    │      │      │        │      │以接電話為由先行│          │算壹日。    │
│    │      │      │        │      │離開，隨後即遭警│          │            │
│    │      │      │        │      │查獲而未遂。    │          │丁○○共同犯│
│    │      │      │        │      │                │          │竊盜罪，未遂│
│    │      │      │        │      │                │          │，處有期徒刑│
│    │      │      │        │      │                │          │貳月，如易科│
│    │      │      │        │      │                │          │罰金以新台幣│
│    │      │      │        │      │                │          │壹仟元折算壹│
│    │      │      │        │      │                │          │日，減為有期│
│    │      │      │        │      │                │          │徒刑壹月，如│
│    │      │      │        │      │                │          │易科罰金以新│
│    │      │      │        │      │                │          │台幣壹仟元折│
│    │      │      │        │      │                │          │算壹日。    │
│    │      │      │        │      │                │          │            │
├──┼───┼───┼────┼───┼────────┼─────┼──────┤
│18  │戊○○│95年 9│同上    │H型鋼 │戊○○知會丙○○│刑法第320 │戊○○共同犯│
│（即│丁○○│月25日│        │      │後，即以電話聯絡│條第1 項  │竊盜罪，處有│
│起訴│丙○○│      │        │      │不知情之吊卡車司│刑法第349 │期徒刑參月，│
│書附│甲○○│      │        │      │機黃川正，由黃川│條第2 項  │如易科罰金以│
│表編│      │      │        │      │正駕駛681-HS號吊│          │新台幣壹仟元│
│號20│      │      │        │      │卡車，丁○○押車│          │如折算壹日，│
│）  │      │      │        │      │前往第二標工地吊│          │減為有期徒刑│
│    │      │      │        │      │取鋼材，載往仕高│          │壹月拾伍日，│
│    │      │      │        │      │資源回收場變賣，│          │如易科罰金以│
│    │      │      │        │      │並將變賣所得其中│          │新台幣壹仟元│
│    │      │      │        │      │高梁酒4 瓶交付張│          │如折算壹日。│
│    │      │      │        │      │州強。          │          │            │
│    │      │      │        │      │                │          │丁○○共同犯│
│    │      │      │        │      │                │          │竊盜罪，處有│
│    │      │      │        │      │                │          │期徒刑參月，│
│    │      │      │        │      │                │          │如易科罰金以│
│    │      │      │        │      │                │          │新台幣壹仟元│
│    │      │      │        │      │                │          │如折算壹日，│
│    │      │      │        │      │                │          │減為有期徒刑│
│    │      │      │        │      │                │          │壹月拾伍日，│
│    │      │      │        │      │                │          │如易科罰金以│
│    │      │      │        │      │                │          │新台幣壹仟元│
│    │      │      │        │      │                │          │易折算壹日。│
│    │      │      │        │      │                │          │            │
│    │      │      │        │      │                │          │丙○○共同犯│
│    │      │      │        │      │                │          │竊盜罪，處有│
│    │      │      │        │      │                │          │期徒刑參月，│
│    │      │      │        │      │                │          │如易科罰金以│
│    │      │      │        │      │                │          │新台幣壹仟元│
│    │      │      │        │      │                │          │如折算壹日，│
│    │      │      │        │      │                │          │減為有期徒刑│
│    │      │      │        │      │                │          │壹月拾伍日，│
│    │      │      │        │      │                │          │如易科罰金以│
│    │      │      │        │      │                │          │新台幣壹仟元│
│    │      │      │        │      │                │          │科折算壹日。│
│    │      │      │        │      │                │          │            │
│    │      │      │        │      │                │          │甲○○犯故買│
│    │      │      │        │      │                │          │贓物罪，處有│
│    │      │      │        │      │                │          │期徒刑參月，│
│    │      │      │        │      │                │          │如易科罰金以│
│    │      │      │        │      │                │          │新台幣壹仟元│
│    │      │      │        │      │                │          │折算壹日；減│
│    │      │      │        │      │                │          │為有期徒刑壹│
│    │      │      │        │      │                │          │月拾伍日，如│
│    │      │      │        │      │                │          │易科罰金以新│
│    │      │      │        │      │                │          │台幣壹仟元折│
│    │      │      │        │      │                │          │罰金算壹日。│
├──┼───┼───┼────┼───┼────────┼─────┼──────┤
│19  │戊○○│95年10│聯絡道高│H型鋼 │戊○○、丁○○以│刑法第320 │戊○○共同犯│
│（即│丁○○│月1 日│架橋支撐│      │0000000000號行動│條第1 項  │竊盜罪，處有│
│起訴│      │      │工程第一│      │電話聯絡不知情之│刑法第349 │期徒刑參月，│
│書附│      │      │標工地  │      │吊卡車司機莊增益│條第2 項  │如易科罰金以│
│表編│      │      │        │      │由莊增益駕駛152-│          │新台幣壹仟元│
│號21│      │      │        │      │SF號吊卡車，前往│          │折算壹日，減│
│）  │      │      │        │      │第一標工地吊取鋼│          │為有期徒刑壹│
│    │      │      │        │      │材，於當日下午1 │          │月拾伍日，如│
│    │      │      │        │      │時15分許，鋼材已│          │易科罰金以新│
│    │      │      │        │      │於吊卡車完成裝載│          │台幣壹仟元折│
│    │      │      │        │      │得手後，離開行竊│          │算壹日。    │
│    │      │      │        │      │地點尚未至工地路│          │            │
│    │      │      │        │      │口即遭警查獲，陳│          │丁○○共同犯│
│    │      │      │        │      │水木見狀即先行逃│          │竊盜罪，處有│
│    │      │      │        │      │逸。            │          │期徒刑參月，│
│    │      │      │        │      │                │          │如易科罰金以│
│    │      │      │        │      │                │          │新台幣壹仟元│
│    │      │      │        │      │                │          │折算壹日，減│
│    │      │      │        │      │                │          │為有期徒刑壹│
│    │      │      │        │      │                │          │月拾伍日，如│
│    │      │      │        │      │                │          │易科罰金以新│
│    │      │      │        │      │                │          │台幣壹仟元折│
│    │      │      │        │      │                │          │算壹日。    │
└──┴───┴───┴────┴───┴────────┴─────┴──────┘
附表二：
┌──┬───┬───┬────┬───┬────────┐
│編號│行為人│ 時間 │  地點  │ 物品 │     方法       │
├──┼───┼───┼────┼───┼────────┤
│1   │戊○○│95年 8│第一標工│H型鋼 │由乙○○駕駛吊車│
│（即│乙○○│月中旬│地      │      │弔取鋼材，與被告│
│起訴│      │前後 2│        │      │戊○○一起載往路│
│書附│      │星期  │        │      │竹鄉「証寰五金有│
│表編│      │      │        │      │限公司」、台南「│
│號9 │      │      │        │      │順成車行」及86快│
│）  │      │      │        │      │速道路橋下某處變│
│    │      │      │        │      │賣。            │
├──┼───┼───┼────┼───┼────────┤
│2   │戊○○│95年 8│第一標工│鋼板樁│同上。          │
│（即│乙○○│月中旬│地      │      │                │
│起訴│      │前後 2│        │      │                │
│書附│      │星期  │        │      │                │
│表編│      │      │        │      │                │
│號10│      │      │        │      │                │
│）  │      │      │        │      │                │
└──┴───┴───┴────┴───┴────────┘


司法院資訊處製作；財團法人民間司法改革基金會備份。
